臺灣桃園地方法院刑事裁定
111年度簡抗字第10號
抗  告  人  
即  被  告  趙俊揚


上列抗告人即被告因毀損案件，不服本院中華民國111年1月17日
所為之第一審刑事裁定（110年度壢簡字第399號），提起抗告，
本院管轄之第二審合議庭裁定如下：
    主  文
抗告駁回。
    理  由
一、抗告意旨略以：抗告人即被告趙俊揚從頭到尾沒有收到開庭
    通知，對於被告而言，實在不利，而且無法到場答辯，實為
    不法。被告是在收到原審判決以後，才知道判決書將「因細
    故」改為「因不詳原因」，卻無法答辯對於被告不利之事項
    ，請求本案重新審理，傳喚被告出庭答辯云云。
二、按對於適用簡易程序案件所為裁定有不服者，得抗告於管轄
    之第二審地方法院合議庭；前項之抗告，準用第四編之規定
    ；抗告期間，除有特別規定外，為五日，自送達裁定後起算
    ，但裁定經宣示者，宣示後送達前之抗告，亦有效力；原審
    法院認為抗告不合法律上之程式或法律上不應准許，或其抗
    告權已經喪失者，應以裁定駁回之；抗告法院認為抗告有第
    408條第1項前段之情形者，應以裁定駁回之，刑事訴訟法第
    455條之1第4項、第5項、第406條、第408條第1項前段及第4
    11條前段分別定有明文。且送達於應受送達人之住居所、事
    務所或營業所，不獲會晤應受送達人，亦無受領文書之同居
    人或受僱人，得將文書寄存送達地之自治或警察機關，並作
    送達通知書兩份，一份黏貼於應受送達人住居所、事務所或
    其就業處所門首，另一份置於該送達處所信箱或其他適當位
    置，以為送達；寄存送達，自寄存之日起，經十日發生效力
    ，此為民事訴訟法第138條第1項、第2項明文規定，並依刑
    事訴訟法第62條規定，亦準用之。
三、經查，原審於民國111年1月17日以110年度壢簡字第399號裁
    定駁回被告所提之上訴，該裁定於111年1月26日送達被告在
    刑事聲明上訴狀所載之住所地址即桃園市○○區○○路000巷00
    弄0○00號，但因未獲會晤被告本人亦無受領文書之同居人，
    而將該裁定寄存在桃園市政府警察局龍潭分局中興派出所，
    有送達證書1份在卷可稽(見399號壢簡卷第9頁)，是駁回上
    訴之裁定既以寄存送達方式為之，其寄存之日為111年1月26
    日，依刑事訴訟法第62條準用民事訴訟法第138條第2項規定
    ，該裁定已於111年2月6日發生送達於被告之效力，另再加
    計一日之在途期間，被告至遲應於該裁定送達後六日(抗告
    期間五日加計在途期間一日)內提起抗告，始臻適法。亦即
    ，被告至遲應於111年2月11日提起抗告，惟被告遲至111年2
    月18日始具狀向本院提起抗告，有刑事抗告狀上之本院收文
    章戳1枚在卷可憑(見簡抗卷第11頁)，顯已逾越抗告期間，
    其抗告違背法律上之程式，且無從補正，應予裁定駁回之。
四、此外，第一審法院依被告在偵查中之自白或其他現存之證據
    ，已足認定其犯罪者，得因檢察官之聲請，不經通常審判程
    序，逕以簡易判決處刑。但有必要時，應於處刑前訊問被告
    。依前二項規定所科之刑以宣告緩刑、得易科罰金或得易服
    社會勞動之有期徒刑及拘役或罰金為限。檢察官審酌案件情
    節，認為宜以簡易判決處刑者，應即以書面為聲請。第一項
    聲請，與起訴有同一之效力，刑事訴訟法第449條第1項、第
    3項、第451條第1項、第3項分別定有明文。是檢察官審酌案
    件情節而決定是否起訴或向法院聲請以簡易判決處刑，法院
    對於經檢察官聲請以簡易判決處刑之案件於處刑前是否訊問
    被告，要屬檢察官及法院依職權裁量之範圍，且倘法院行使
    裁量權時，並無違法或濫用裁量權限之情，即難認於法有違
    。原審依被告於警詢時之供述、告訴人陳淑玲於警詢時之指
    訴、超商內監視器影像畫面翻拍照片、物品毀損照片，並依
    職權勘驗超商內監視器影像檔案光碟作成勘驗書面等證據，
    認定被告所犯刑法第354條之毀損罪事證明確，而於處刑前
    無再訊問被告之必要，遑論依當時卷證資料(依被告109年11
    月22日調查筆錄之記載，見7381號偵字卷影卷第5頁，其受
    詢問人欄中戶籍地址填載「桃園市○○區○○街000號中壢區戶
    政事務所」、現住地址填載「居無定所」，且原審法官於11
    0年8月25日查詢被告之戶籍資料，仍設於同址並未遷移)，
    足見斯時被告之住所、居所及所在地不明，原審亦無從傳喚
    被告到庭，故而不經通常審判程序，逕以簡易判決處刑，是
    依上開規定及說明，既合於簡易程序之法定要件，就未於處
    刑前訊問被告部分，經核亦無裁量違法或濫用裁量權限之情
    ，併此指明。
五、依刑事訴訟法第455條之1第4項、第5項、第411條前段，裁
    定如主文。
中　　華　　民　　國　　111 　年　　8 　　月　　26　　日
                  刑事第十五庭  審判長法  官  林龍輝
                                      法  官  郭于嘉
                                      法  官  吳軍良
以上正本證明與原本無異。
不得再抗告。
      　　　　　　　　　　　　　　　  書記官　魏妙軒
中　　華　　民　　國　　111 　年　　8 　　月　　26　　日